Inventaris van de kaartencollectie Ernsting, afkomstig van het Provinciaal Bestuur van Zuid-Holland
Nationaal Archief, Den Haag
- WATERLOPEN en WATERKERINGEN, III
  - RIVIEREN
    - ALGEMEEN
      - Plannen voor riviercorrecties in Midden-Nederland, 1825 - 1828; 125.0-125.9; E2 / 1-27 + titelblad, serie; 28 bladen Afmetingen (51 x 68 cm) steendruk Bladen van verschillende afmetingen (meestal circa 60 x 90 cm); Schalen 1:10.000, 1:20.000, 1:50.000, 1:100.000 en 1:200.000
        - Blad 20, 125.20
        - Blad 21, 125.21
        - Blad 22, 125.22
        - Blad 23, 125.23
        - Blad 24, 125.24
        - Blad 25, 125.25
        - Blad 26, 125.26
      - Het stroomgebied van de rivieren in Midden-Nederland en het Duitse achterland, 1832; 126.1-126.9; D10; 33 kaartbladen, 1 titelblad en 1 blad technische tekeningen dubbelzijdig bedrukt: koperdiepdruk Afmetingen meestal circa 52 x 70 cm; Schaalaanduiding ontbreekt meestal
        De atlas is door de gepensioneerde militair-ingenieur en waterbouwkindige Ritter von Wiebeking (geboren in 1762) opgedragen aan de Prins van Oranje, generaal-veldmaarschalk van de legers van de koning van Nederland. Von Wiebekings vroegere functies, onderscheidingen, lidmaatschappen van diverse geleerde genootschappen enz. worden breeduit opgesomd op het titelblad. Van de 33 kaarten in de atlas hebben 24 betrekking op Nederland en 9 op Duitsland. Het tweezijdig bedrukte blad met technische tekeningen heeft betrekking op waterbouwwerken o.a. molens. Voor wat betreft het Nederlandse deel van de atlas zijn de kaarten gemaakt op basis van de toen veelal reeds verouderde kaarten van waterschappen, provincies en rivieren, van o.a. Bolstra, Beyerinck, Conrad en Engelman. Kortom het betreft compilatiewerk uitgevoerd door een aantal graveurs onder leiding van Von Wiebeking. De nummering (door Von Wiebeking?) op de kaarten aangebracht in 'Sectio'. 'Tab.' Met Romeinse cijfers rechtsboven en soms met gewone cijfers midden boven is uitermate verwarrend en onsystematisch. Er is eigenlijk nauwelijks een logisch systeem van nummering aan te brengen; een inhoudsopgave ontbreekt. Niettegenstaande Koemans lovende woorden over de uniforme kartografische weergave zijn er grote vraagtekens te plaatsen bij Von Wiebekings werkwijze. De betrouwbaarheid van de kaarten - met betrekking tot de situatie in 1832 - is twijfelachtig.
        Atlas enthaltend drey und dreyssig hydrographisch-topographische karten von dem groesten Theil des schiffbaren Rheins und allen seinen aesten bis in das Meer und bis in die Suder-See, wie auch von der Maas stromabwaerts Boxmeer, und eindlich von den Gegenden laengs diesen Fluessen bis an das Meer und bis an die Suder-See (titel ook in het Frans) / gegraveerd o.a. door J. C. Echard (te Darmstadt), Georg Mayr, F. Von Harscher en Roeder; [samengesteld] en uitgegeven door Ritter [K. F.] von Wiebeking München, 1832
        Koeman (1983) p. 176 - 180.
        - Blad 1, 126.1
        - Blad 2, 126.2
        - Blad 3, 126.3
        - Blad 4, 126.4
        - Blad 5, 126.5
        - Blad 6, 126.6
        - Blad 7, 126.7
        - Blad 8, 126.8
        - Blad 9, 126.9
        - Blad 10, 126.10
        - Blad 11, 126.11
        - Blad 12, 126.12
        - Blad 13, 126.13
        - Blad 14, 126.14
        - Blad 15, 126.15
        - Blad 16, 126.16
        - Blad 17, 126.17
        - Blad 18, 126.18
        - Blad 19, 126.19
        - Blad 20, 126.20
        - Blad 21, 126.21
        - Blad 22, 126.22
        - Blad 23, 126.23
        - Blad 24, 126.24
        - Blad 25, 126.25
        - Blad 26, 126.26
        - Blad 27, 126.27
        - Blad 28, 126.28
        - Blad 29, 126.29
        - Blad 30, 126.30
        - Blad 31, 126.31
        - Blad 32, 126.32
        - Blad 33, 126.33
        - Blad 34, 126.34
        - Blad 35, 126.35
      - Boven-Rijn, Waal, Merwede, Oude en deel Nieuwe Maas, Dordtse Kil, [1835/1836]; 27.9, 127SUP1; D3 (serie); kaart in 23 bladen (waarvan 3 supplementbladen),1titelblad steendruk Afmetingen de meeste bladen circa 62 x 98 cm, supplementsbladen met kleinere afmeting (circa 52 x 68 cm); Schaal 1:10.000
        Gemaakt op last van de minister van Binnenlandse Zaken. Aanwezig zijn: het titelblad, bladen 1 t/m 16 en de 3 supplementsbladen (het westelijke gedeelte van de rivierkartering ontbreekt, zijnde de nrs. 17 - 20); de nummers staan linksboven buiten het kader. Op het titelblad staat een bladwijzerkaart waarop de deelbladen met hun nummers staan aangegeven. Op enkele bladen komt de mededeling voor dat de oevermetingen en peilingen zijn gedaan in 1830, 1831 en 1832. Vergelijk de soortgelijke serie rivierkaarten nr 128. Volgens Koeman: 'een van de mooiste documenten van de oude geografische gesteldheid van het land langs de rivieren in de eerste helft van de 19de eeuw'
        Kaart van de rivieren de Boven Rijn, de Waal, de Merwede, de Oude en een deel van de Nieuwe Maas van Lobith tot Brielle [... en] de Dordsche Kil / vervaardigd onder de directie van de hoofd-ingenieur bij de Algemene Dienst van de Waterstraat B. H. Goudriaan, 1830 - [1835]; gedrukt in de drukkerij van het bureau van de directie der Militaire Verkenningen, [1835 - 1836]
        Koeman (1963) p. 61, 77 - 82 en (1983) p. 180 - 181.
        - Overzichtsblad, 127.0
        - Blad 1, 127.1
        - Blad 2, 127.2
        - Supplementair blad bij blad 2, 127.2SUP
        - Blad 3, 127.3
        - Blad 4, 127.4
        - Blad 5, 127.5
        - Blad 6, 127.6
        - Blad 7, 127.7
        - Blad 8, 127.8
        - Blad 9, 127.9
        - Blad 10, 127.10
        - Blad 11, 127.11
        - Blad 12, 127.12
        - Blad 13, 127.13
        - Blad 14, 127.14
        - Blad 15, 127.15
        - Blad 16, 127.16
        - Supplementair blad 1, 127SUP1
        - Supplementair blad 2, 127SUP2
      - Rijn, Lek en Nieuwe Maas van Lobith tot Den Briel, 1833 - 1842; 128.0-128.9; D4 (serie); kaart in 23 bladen (waarvan 3 supplementsbladen), 1 titelblad steendruk Afmetingen meeste bladen circa 61 x 98 cm, supplementsbladen circa 43 x 59 cm; Schaal 1:10.000
        Gemaakt op last van de minister van Binnenlandse Zaken. Op enkele bladen wordt vermeld dat de oevermetingen en peilingen zijn gedaan in 1833, 1834, 1836, 1837 en 1839. Op het titelblad staat een bladwijzerkaart waarop de deelbladen met hun kaartnummers voorkomen. Aanwezig zijn: titelblad, supplementsblad 8 en blad 10, 12, 14, 15, 17 (het westelijke en oostelijke gedeelte van de rivierkartering ontbreekt, zijnde de nrs 1 - 8 en 18 - 20). Vergelijk de soortgelijke serie rivierkaarten nr 127 en de daar genoemde literatuur.
        Kaart van de rivieren de Boven en Neder-Rijn, De Lek en de Nieuwe Maas, van Lobith tot Brielle [...] / vervaardigd onder directie van de hoofd-ingenieur bij de Algemene Dienst van den Waterstaat, B. H. Goudriaan; gedrukt bij het Topographisch Bureau van het Departement van Oorlog, [1833 - 1842]
        - Overzichtsblad, 128.0
        - Supplementair blad bij blad 8, 128.8SUP
        - Blad 9, 128.9
        - Blad 10, 128.10
        - Blad 11, 128.11
        - Blad 12, 128.12
        - Blad 13, 128.13
        - Blad 14, 128.14
        - Blad 15, 128.15
        - Blad 16, 128.16
    - LEK
      - De Lek met aangrenzend gebied van Honswijk tot iets voorbij de samenvloeiing met Maas en Merwede, 1751 - 1764; 129.1-129.7; D6 / 1-7; kaart in 7 bladen koperdiepdruk Afmetingen elk blad circa 54 (49) x 77 (64) cm; Schaal 900 Rijnlandse roeden = 34,2 cm
        Kaart van de rivier de Lek van Krimpen tot het Hagesteinsche Schoor / door Melchior Bolstra [met assistentie van Dirk Klinkenberg], 1751 - 1752 en vervolgens aangevuld in 1764; [gegraveerd in het atelier van Isaac Tirion]
        Van de Brink (1998). p. 116 - 121 en 185; Koeman (1963) p. 77 - 82
        Vervaardigd in opdracht van de Gecommitteerde Raden van de Staten van Holland en West-Friesland. Op kaartblad 1 is op dit exemplaar met de hand (in de kleur blauw en geel) een plan aangegeven voor een nieuw boezemkanaal bij Kinderdijk in de Alblasserwaard (uitmondend in de Lek).
        blad 4 ontbreekt; blad 7 in tweevoud aanwezig
        - Blad 1, 129.1
        - Blad 2, 129.2
        - Blad 3, 129.3
        - Blad 5, 129.4
        - Blad 6, 129.5
        - Blad 7 - eerste exemplaar, 129.6
        - Blad 7 - tweede exemplaar, 129.7
    - LINGE
      - De Linge van Gorkum tot Asperen, 1753; 130.1-130.2; E3 / 1-2; 1 kaartblad, 1 blad met profielen (33 x 99 cm),in duplo aanwezig koperdiepdruk Afmetingen (54 (33) x 148 (132) cm); Schaal 400 Rijnlandse roeden = 15,3 cm
        Gemeeten kaart van het benedenste gedeelte van de rivier de Linge van Gorinchem tot boven Asperen, behoorende tot het project ter ontlasting van de te veel bezwaarde Leck [...] / gemeten en gekarteerd door de Rijnlandse landmeter Melchior Bolstra, 1753; [gegraveerd in het atelier van Isaac Tirion]
        [Den Haag, Landsdrukkerij, 1754]
        Van de Brink (1998) p. 132 e.v., 175, 176.
        Behoort bij de resolutie van 9 april 1754. In rechterbovenhoek staat: 'Nr 3 Vervolg op den overlaat'. Diverse plannen voor dijkverleggingen en doorgravingen zijn aangegeven in de kaart.
        - Blad 1, 130.1
        - Blad 2, 130.2
      - Overstroomde gebieden aan weerszijden van de Linge, tussen Culemborg, Tricht en Gorkum, begin 19de eeuw; 131; F3; manuscript, gekleurd Afmetingen 63 (61) x 120 (119) cm; Schaal 1000 Rijnlandse roeden = 18,5 cm
        Anoniem, [na 1814]
        het noorden rechtsboven, 1 blad
        Het overstroomde gebied is in blauwe kleur aangegeven. Jaartallen (meestal 1809) zijn geschreven bij de diverse overlaten.
    - MAAS
      - De Maas bij Aalst en Nederhemert, 1790; 132; E4; 1 blad manuscript ingekleurd Afmetingen 44 (39) x 109 (97) cm; Schaal 100 Rijnlandse roeden = 15,2 cm
        Caerte van de rivier de Maas met bijde hare oevers; beginnende boven de Neederhemertse krib tot beneeden bij die plaat van de Graaflijkheid van Holland etc. / opgemeten en in kaart gebracht door M. D. Jongh, J. Criellardt en J. Engelman, augustus en september 1790
        Vervaardigd in opdracht van het Hoog Maasdijk College van de stad Heusden. Met aanduiding van de aan te leggen kribben.
      - De Nieuwe Maas tussen IJsselmonde en Rotterdam, 1770 - 1772; 133; E5; koperdiepdruk Afmetingen 49 (31) x 69 (61) cm; Schaal 400 Rijnlandse roeden = 15 cm
        Behoort bij de resolutie van 30 aug. 1771. Met aanduiding van plannen voor de aanleg van drie dammen.
        Van den Brink (1998) p. 147, 191.
        Kaart van de Merwede of Niewe Maas, van den Yssel tot Rotterdam [...] / door Melchior Bolstra, 1770 - 1771; gegraveerd door Leonard Schenk Jansz., 1772
        [Den Haag, Landsdrukkerij, 1772]
        1 blad
      - De Nieuwe Maas tussen Rotterdam en Schiedam, 1772; 134; E6; 1 blad koperdiepdruk Afmetingen 65 (31) x 84 (71) cm; Schaal 350 Rijnlandse roeden = 13,3 cm
        Behoort bij de resolutie van 20 dec. 1771. Met aanduiding van aan te leggen kribben ter verbetering van het vaarwater op Delfshaven.
        Kaart van de Merwede of Nieuwe Maas van Rotterdam tot Schiedam [...] / [getekend door Melchior Bolstra ]; gegraveerd door L. Schenk Jansz. 1772
        [Den Haag, Landsdrukkerij. 1772]
        Van den Brink (1998) p. 146, 193.
      - De Nieuwe Maas bij Rotterdam, 1834; 135; E7; 1 blad manuscript, gekleurd Afmetingen 66 x 100 cm; Schaal 1:5000
        Behoort bij het rapport van de hoofd-ingenieur van de Waterstaat in de provincie Zuid-Holland d.d. 30 aug 1834 nr 791. Met aanduiding van de aan te leggen dijken en op te hogen gronden enz.
        Kaart van de rivier de Maas voor Rotterdam ter verklaring van het ontwerp tot indijking en vergrooting dier stad / door de ingenieurs van Waterstaat J. W. Conrad en M. G. Beijerinck, Rotterdam, aug. 1834
      - De Oude Maas bij de Zwijndrechtse Waard, 1771 - 1772; 136; E8; 1 blad koperdiepdruk Afmetingen 65 (31) x 96 (89) cm; Schaal 300 Rijnlandse roeden = 22,6 cm
        Behoort bij de resolutie van 20 aug. 1771. Met aanduiding van drie aan te leggen kribben.
        Kaart van de Oude Maas omtrent de Lint en Krabbe [...] / door Melchior Bolstra, aug. 1771; gegraveerd door L. Schenk Jansz., 1772
        Van den Brink (1998) p. 145, 191.
      - De Oude Maas bij de Zwijndrechtse Waard, 1789, 137; E9; 1 blad koperdiepdruk Afmetingen 67 (32) x 98 (89) cm; Schaal 300 Rijnlandse roeden = 22,5 cm
        Vervaardigd in opdragt van inspecteur-generaal C. Brunings. Met aanduiding van aan te leggen kribben. Behoort bij de resolutie van 20 aug. 1788 fol. 75 Vso c.
        Kaart van het rivier-vak op de Oude Maas, genaamd De Lint, beneevens de mond der Krabbe [.....] /grotendeels gekopieerd uit de kaart van M. Bolstra van 1771 en aangevuld met assistentie van Cornelis Verhey Bast door Jacob Engelman, Den Haag, 12 aug. 1788; gegraveerd door Leonard Schenk Jansz., 1789
        [Den Haag, Landsdrukkerij, 1789]
        Van den Brink (1998) p. 145, 201.
      - De Maasdijk bij Hedikhuizen en omgeving, [1741]; 138; E38 / 1; 1 blad manuscript Afmetingen 30 (29) x 92 (88) cm; Schaal 400 Rijnlandse roeden = 14 cm
        Kaarte van den hogen Maasdijk boven de stad Heusden tusschen het dorp Hedikhuizen en het Verger Eind, bij en omtrend den doorbraak van den 24 december 1740 / auteur onbekend, [1741]
        Manuscript, zie kladversie inventarisnummer 139
        Rechts naast de kaart een profiel van de dijk bij de doorbraak en een kaartje van het onstane wiel.
      - De Maasdijk bij Hedikhuizen (kladversie van inventarisnummer 139), 139; E38 / 2; Afmetingen 32 x 60 cm
      - De Maasdijk bij Hedikhuizen en omgeving, [eind 18de eeuw]; 140; E39; manuscript Afmetingen 43 (25) x 56 (42) cm
      - De Maasdijk bij Doeveren, [1741]; 141; E40; 1 blad manuscript Afmetingen 21 x 33 cm; Schaal 40 Rijnlandse roeden = 9,2 cm
        Bij het sumiere kartografische deel, is ook het profiel van de ten dele verwoeste dijk getekend, waarbij de aanduiding: 'hoogte van het water op den 16 maart' 1741.
        Aftekening van den weggespoelde zeedijk bij de Outheusdenze watermolens / zonder auteursnaam, [1741]
      - Dijken van de Maas bij Dussen e.o., [begin 19de eeuw]; 142; E41; manuscript Afmetingen 82 x 53 cm; Schaalstok ontbreekt
        5 kaartjes van verschillende afmetingen op 1 blad
        A Teekeningen van de hulpgaten in de bandijken der Landen van Oud-Dussen mitsgaders van Oud-Althenae [...],B Teekeningen van de hulpgaten van de buitendijken van Nieuw-Dussen, mitsgaders Nieuw-Althena [...] / auteur onbekend, [na 3 febr 1798]
    - MERWEDE
      - Merwede ter hoogte van Hardinxveld-Giessendam, 1726; 143; E10; 1 blad koperdiepdruk Afmetingen 34 (26) x 92 (80) cm; Schaal 400 Zuid-Hollandse roeden = 16 cm
        Kaerte van de riviere de Merwede, van boven Hardincxvelt af tot beneden de Basse kille toe [...] / getekend door de landmeter Abel de Vries, 29 juni 1726
        [Den Haag, Landsdrukkerij. 1726]
        Van den Brink (1998) p. 46 e.v., 164.
        Linksboven in potlood: Resolutie van 15 aug. 1726. Met aanduiding van drie aan te leggen dammen.
      - De Merwede van Gorkum tot Dordrecht, met Biesbos en Eiland van Dordrecht, 1729 - 1730; 144; D8; 1 blad koperdiepdruk Afmetingen 58 x (53) x 69 (63) cm; Schaal [circa 1:53.000]
        De kaart draagt linksboven nr 3. Onder de kaart komen aan aantal profielen en grafieken voor (nr 2). De kaders op de rechter helft van de kaart verwijzen naar kaart nr 145 en 146.
        Caarte ofte Afteeckening van de rivier de Merwede van Gorkum af benedenwaarts etc. / [door Nicolaas Cruquius ], 1729 - 1730; [gegraveerd door David Coster, geletterd door Claas Kondet?]
        [Den Haag, Landsdrukkerij]
        Van den Brink (1998) 53 e.v., 165; Donkersloot-de Vrij (1981) p. 100 nr 390; Koeman (1983) p. 171 - 174.
      - De Merwede van Gorkum tot Dordrecht, met Biesbos en Eiland van Dordrecht, 144A; K5 / 9
        Zie inventarisnummer 144
      - De Merwede ter hoogte van Hardinxveld en omgeving, [1729 - 1730]; 145; D7; 1 blad koperdiepdruk Afmetingen 59 (53) x 69 (64) cm; Schaal 1:10.000
        Deze kaart, zeer bekend bij kaarthistorici vanwege het feit dat voor het eerst op systematische wijze dieptelijnen zijn toegepast, vormt met bovenstaande en onderstaande kaart één geheel. Zie ook de kopie van Bolstra (kaart nr 148).
        De rivier de Merwede van omtrent de Steenen-hoek, oostwaards op tot verbij het dorp van Sleeuwijk, met den ouden Wiel en de Killen die uit de selve na den Bies-bos afloopen etc. / [ Nicolaas Cruquius, 1729 - 1730]
      - De Merwede ter hoogte van Hardinxveld en omgeving, 145A; K5 / 8
        Zie inventarisnummer 145
      - De Merwede ter hoogte van Gorkum en omgeving, [1729 - 1730]; 146; D17 / 1; 1 blad koperdiepdruk Afmetingen 60 (54) x 71 (64) cm; Schaal 1:10.000
        Zie de opmerkingen bij de twee voorgaande kaarten.
        De rivier de Merwede, van even boven het dorp Sleeuwijk oostwaards op, verbij Gorinchem en de mond van de Linge tot an dsselfsbeginsel; namelijk de rivieren de Waal en de Maas bij Woudrichem en Loevesteyn etc. [ Nicolaas Cruquius, 1729 - 1730]
      - De Merwede ter hoogte van Gorkum en omgeving, 147; D17 / 2
        zie inventarisnummer 146
      - Merwede van begin tot even voorbij Hardinxveld, 1729 (1745); 148; D9; 1 blad koperdiepdruk Afmetingen 49 (44) x 65 (62) cm; Schaal 1000 Rijnlandse roeden = 18,9 cm
        Kaart van een gedeelte der rivier de Merwede van des-selfs begin (als de samenkomst van Waal en Maas ) tot beneden Hardinksveld, met de oude Wiel en Killen / gekopieerd uit de kaart van Nicolaas Cruquius, 1729 door Melchior Bolstra; [gegraveerd door David Coster, geletterd door Jan van Jagen]
        [Den Haag, Landsdrukkerij, 1745]
        Van den Brink (1998), p. 75 e.v., 169 nr 22.6; Donkersloot-de Vrij (1981) p. 100 nr 390.
        Zie de originele kaarten (nr 144 en 145), die Bolstra gebruikte en het overzichtsblad van zijn kaart nr 149.
      - Merwede van begin tot even voorbij Hardinxveld, 148A; K5 / 7
        zie inventarisnummer 148
      - Merwede, Oude en Nieuwe Maas tot uitmonding in zee, 1738 - 1741; 149.1-149.6; D5 / 1-6; kaart in 5 bladen en 1 overzichtsblad koperdiepdruk Afmetingen elk blad circa 66 x 83 cm (afmetingen wisselen enigszins), gemonteerd: 74 x 292 cm.; Schaal 100 Rijnlandse roeden = 2 cm
        Kaart van de Beneeden Rivier de Maas en de Merwede, van de Noordzee tot Hardinksveld / door Melchior Bolstra, 1738 - 1741; [gegraveerd door David Coster en geletterd door Jan
        [Den Haag, Landsdrukkerij, 1741]
        Van den Brink (1998), 75 e.v., 168.
        Het overzichtsblad bevat een bladwijzer De vijf bladen van de Maas en de Merwede in een generale kaart, waarop de deelbladen zijn terug te vinden, en ook een inzetkaartje van De twee bladen van de rivier de Merwede door N. Cruquius dus gecopieert en verklijnt door M. Bolstra. (zie kaart nr 1480 Tevens op dit blad een 'berigt voor den plakker' (= profielen van de rivier met verschillende waterstanden, te plakken boven het 1ste, 2de en 5de blad). De meeste kaartdeelbladen bevatten inzetten met profielen.
        - Blad 1, 149.1
        - Blad 2, 149.2
        - Blad 3, 149.3
        - Blad 4, 149.4
        - Blad 5, 149.5
        - Blad 6, 149.6
      - Merwede, Oude en Nieuwe Maas tot uitmonding in zee, 149A1-149A6; K5 / 1-6
        Zie inventarisnummer 149
        in kartonnen omslag van 61x42 cm, (niet in catalogus Ernsting)
        - Overzichtsblad, 149A1; K5 / 1
        - Blad 1, 149A2; K5 / 2
        - Blad 2, 149A3; K5 / 3
        - Blad 3, 149A4; K5 / 4
        - Blad 4, 149A5; K5 / 5
        - Blad 5, 149A6; K5 / 6
      - Merwede, Maas en Waal bij Woudrichem, Loevestein en Gorkum, 1755; 150; E24 / 1; 1 blad koperdiepdruk Afmetingen 43 (37) x 55 (48) cm; Schaal 500 Rijnlandse roeden = 18 cm
        De kaart behoort bij de resolutie van 4 october 1755. Met aanduiding van twee aan te leggen kribben ter dekking van een schaardijk.
        [getekend door Melchior Bolstra, naar een kaart van Nic. Cruquius; gegraveerd in het atelier van Isaac Tirion]
        [Den Haag, Landsdrukkerij, 1755]
        Van den Brink (1998) p. 178.
      - Merwede, Maas en Waal bij Woudrichem, Loevestein en Gorkum, 1755; 151; E24 / 2
        Zie inventarisnummer 150
      - Merwede, Maas en Waal bij Woudrichem, Loevestein en Gorkum, 1761; 152; E25
        Van den Brink (1998) p. 144, 182.
        zie inventarisnummer 150
        De kaart behoort bij de resolutie van 22 october 1761.
        Voor de vervaardiging van deze kaart is gebruik gemaakt van de koperplaat van kaartnr 150. Nieuw is de aanduiding van enkele aan te leggen en te wijzigen kribben.
      - Beneden-Merwede bij Papendrecht en Dordrecht, 1761; 153; E11; 1 blad koperdiepdruk Afmetingen 47 (27) x 59 (54) cm; Schaal 200 Rijnlandse roeden = 13,6 cm
        De kaart behoort bij de resolutie van 3 april 1761, nr 2. Met aanduiding van de aan te leggen kribben, die geel zijn ingekleurd.
        [getekend door Melchior Bolstra: gegraveerd in het atelier van Isaac Tirion]
        [Den Haag, Landsdrukkerij, 1761]
        Van den Brink (1998) p. 143, 144, 181.
      - De Merwede bij Hardinxveld, 1761; 154; E12 / 1; 1 blad koperdiepdruk Afmetingen 47 (27) x 58 (53) cm; Schaal 500 Rijnlandse roeden = 15,6 cm
        De kaart behoort bij de resolutie van 3 april 1761 nr 1. Met concept van twee kribben en een pakberm, die geel zijn gekleurd.
        [getekend door Melchior Bolstra; gegraveerd in het atelier van Isaac Tirion] - [Den Haag, Landsdrukkerij, 1761]
      - De Merwede bij Hardinxveld, 155; E12 / 2; zonder inkleuring Afmetingen 54 (27) x 76 (53) cm
        zie inventarisnummer 154
      - De Merwede bij Hardinxveld, 1769; 156; E13; 1 blad koperdiepdruk Afmetingen 33 (29) x 64 (61) cm; Schaal 500 Rijnlandse roeden = 21,7 cm
        De kaart behoort bij de resolutie van 7 september 1769. Met aanduiding van een aan te leggen krib.
        [getekend door Melchior Bolstra; gegraveerd in het atelier van Isaac Tirion] - [Den Haag, Landsdrukkerij, 1769]
        Van den Brink (1998) p. 143, 144, 188.
      - De Merwede ter hoogte van Woudrichem en omgeving, 1777 - 1779; 157; D18; 1 blad koperdiepdruk Afmetingen 65 (37) x 102 (93) cm; Schaal 500 roeden = 35 cm
        Plan van een gedeelte der rivier de Whaal, de Maas en Merwede, omtrent Fort Loevestein, Woudrichem, Dalem, en Gorinchem. / door de landmeter Hendrik van Straalen, 28 mei 1777; gegraveerd door J. Turpin, Den Haag, 1779
        [Den Haag, Landsdrukkerij, 1779]
        Van den Brink (1998) p. 144, 198.
        Behoort bij de resolutie van 15 april 1778. De kaart is gekopieerd uit het gedrukte plan volgens de resolutie van 22 october 1762 in opdracht van inspecteur-generaal C. Brunings.
      - De Merwede bij Hardinxveld, 1774 - 1779; 158; E14; 1 blad koperdiepdruk Afmetingen 52 (40) x 67 (56) cm; Schaal 150 Rijnlandse roeden = 10,5 cm
        Behoort bij de resolutie van 15 april 1778. Met aanduiding van enige geprojecteerde waterwerken. De kaart is vervaardigd in opdracht van inspecteur-generaal C. Brunings in de maanden oktober en november van 1774.
        Kaart van de riviere de Merwede by en omtrent Hardinxveld [...] / Cs Goekoop (landmeter), Goedereede, 23 november 1774; gegraveerd door J. Turpin, Den Haag 1779
      - Waterstanden van de Merwede en Maas bij Sleeuwijk, Rijswijk en Giessen, 1824; 159; E47; 1 blad manuscript Afmetingen 33 (27) x 97 (90) cm
        De tekening behoort bij het ontwerp van de inspecteur-generaal van de Waterstaat Goudriaan, ingezonden 16 september 1824.
        [Profieltekeningen van de overlaatkade op de Rijswijkse Waard, de door te graven bandijk tussen Giessen en Rijswijk en de overlaat op de waard bij Sleeuwijk en de door te graven Merwededijk ] / zonder auteursnaam, 1824
      - Waterstanden van de Merwede tussen Gorkum en Dordrecht, begin 19de eeuw, 160.1-160.2; E15 / 1-2; 2 bladen manuscript Afmetingen 66 x 97 cm en 65 x 99 cm